【裁判字號】    97,易,217
【裁判日期】    971029
【裁判案由】    竊盜
【裁判全文】
臺灣臺東地方法院刑事判決               97年度易字第217號
公  訴  人  臺灣臺東地方法院檢察署檢察官
被      告  丙○○
上列被告因竊盜等案件，經檢察官提起公訴（97年度偵字第1481
號），及追加起訴（97年度毒偵字第352號），本院依簡式審判
程序審理，判決如下：
    主  文
丙○○共同攜帶兇器竊盜未遂，累犯，處有期徒刑伍月，扣案之
破壞剪、老虎鉗、螺絲起子各壹支及固定夾壹個，均沒收之；又
施用第一級毒品，累犯，處有期徒刑捌月。應執行有期徒刑壹年
，扣案之破壞剪、老虎鉗、螺絲起子各壹支及固定夾壹個，均沒
收之。
    犯罪事實
一、丙○○前因施用毒品案件，經本院以95年訴字第292號判處
    有期徒刑8月確定，再經本院以96年度聲減字第124號裁定減
    為有期徒刑4月確定，於民國96年7月21日執行完畢。仍不知
    悔改，竟與乙○○（由本院另案審理）共同基於意圖為自己
    不法所有之犯意聯絡，於97年7月31日上午9時30分許，由丙
    ○○騎乘車牌號碼228-DYH號重型機車搭載乙○○，前往位
    在臺東縣臺東市○○路59號之菸酒公賣局2號倉庫，共同持
    乙○○所有客觀上足以對人之生命、身體、安全造成危險可
    供兇器使用之破壞剪、老虎鉗、螺絲起子各1支及固定夾1個
    ，竊取該倉庫內屬財政部國有財產局所有價值約新臺幣（下
    同）1千元之PVC14m㎡600電線5條及日光燈罩2個，適為警巡
    邏經過發現，於同日上午9時50分許當場逮捕乙○○及丙○
    ○，並扣得上開破壞剪、老虎鉗、螺絲起子各1支及固定夾1
    個，而未遂其等竊盜犯行。
二、丙○○明知海洛因業經公告列為毒品危害防制條例第2條第
    2項第1款所定之第一級毒品，不得非法持有、施用，竟另基
    於施用第一級毒品海洛因之犯意，於97年7月27日上午10時
    許，在高雄市左營區蓮池潭之公廁內，吸食摻有海洛因之香
    煙1支。嗣丙○○因前述竊盜犯行，為警查獲，經其同意採
    集尿液檢體送驗結果，呈現嗎啡陽性反應，始查悉上情。
三、案經臺東縣警察局臺東分局報告臺灣臺東地方法院檢察署檢
    察官偵查起訴。
    理  由
一、訊據被告丙○○對於如犯罪事實欄一所示竊盜犯行，迭於警
    詢、偵查、本院準備程序及審理時坦承不諱（參見臺東縣警
    察局臺東分局信警偵字第0970003214號卷第2及3頁、臺灣臺
    東地方法院檢察署97年度偵字第1481號卷第9頁、本院97年
    度易字第217號卷第53、74及78頁），核與證人即被害人財
    政部國有財產局所屬職員羅文宇、證人即共同被告乙○○於
    警詢中（至於共同被告乙○○於偵查中未經依法具結並以證
    人之身分加以訊問，其於檢察官面前所為陳述，不具證據能
    力）證述之情節大致相符（參見信警偵字第0970003214號卷
    第5至9頁），並有臺東縣警察局臺東分局扣押物品目錄表、
    贓物認領保管單、刑案現場平面圖各1紙、刑案現場照片10
    張附卷可稽（參見信警偵字第0970003214號卷第13及18至24
    頁），此外復有扣案之破壞剪、老虎鉗、螺絲起子各1支及
    固定夾1個可資為憑；另被告對於如犯罪事實欄二所示施用
    第一級毒品犯行，業於偵查、本院準備程序及審理中供承不
    諱（參見臺灣臺東地方法院97年度毒偵字第352號卷第9頁、
    本院97年度易字第217號卷第74頁及97年度訴字第265號卷第
    31頁），且其經臺東縣警察局臺東分局中興派出所員警採集
    尿液檢體送驗之結果，呈海洛因代謝後嗎啡陽性反應等情，
    有臺東縣警察局臺東分局97年度偵辦毒品案件尿液採集代碼
    一覽表及慈濟大學濫用藥物檢驗中心檢驗總表各1紙附卷可
    稽（見臺東縣警察局臺東分局信警偵字第0970003586號卷第
    6及7頁）。足認被告上開任意性自白均與事實相符，應可採
    信。綜上所述，本案事證已臻明確，被告前揭犯行均堪以認
    定，悉應予依法論科。
二、按刑法第321條第1項第3款所謂之兇器，其種類並無限制，
    凡客觀上足對人之生命、身體、安全構成威脅，具有危險性
    之兇器均屬之，且祇須行竊時攜帶此種具有危險性之兇器為
    已足，並不以攜帶之初有行兇之意圖為必要，最高法院著有
    79年台上字第5253號判例可參。查被告丙○○與共同被告乙
    ○○共犯如犯罪事實欄一所示竊盜犯行，其等攜至盜所持以
    行竊所用之破壞剪、老虎鉗、螺絲起子各1支及固定夾1個，
    均屬金屬製材質，質地堅硬，如持以拒捕，足以為殺傷人之
    生命、身體之器械，屬具有危險性之兇器，應可認定。次按
    已著手於犯罪行為之實行而不遂者，為未遂犯，刑法第25條
    第1項定有明文。本案被告雖已著手盜取屬財政部國有財產
    局所有之PVC14m㎡600電線5條及日光燈罩2個，然旋為警當
    場查獲，上開物品尚難認已置於被告或共同被告乙○○實力
    支配之下，是其前揭竊盜犯行當僅止於未遂之階段。又海洛
    因係毒品危害防制條例第2條第2項第1款所列之第一級毒品
    ，不得非法持有、施用。是核被告上開所為，係犯刑法第
    321條第2項、第1項第3款之攜帶兇器竊盜未遂罪及毒品危害
    防制條例第10條第1項之施用第一級毒品罪。被告與共同被
    告乙○○就如犯罪事實欄一所示竊盜犯行，有犯意聯絡及行
    為分擔，均為共同正犯。被告所犯上開二罪，其犯意各別，
    行為互殊，觸犯構成犯罪要件不同之罪名，核屬實質競合之
    數罪關係，應予分論併罰。被告已著手實行竊盜之構成要件
    行為，因故未能達其取得財物之結果，為未遂犯，爰依刑法
    第25條第2項規定，減輕其刑。被告有如犯罪事實欄所載論
    罪科刑及執形情形，有臺灣高等法院被告前案紀錄表1份在
    卷可按，其於有期徒刑執行完畢後，5年以內故意再犯本件
    有期徒刑以上之二罪，均為累犯，悉應依刑法第47條第1項
    之規定，各加重其刑，並就所犯攜帶兇器竊盜未遂罪部分，
    依法先加重後減輕之。
三、爰審酌被告丙○○正值壯年，竟不思循正當途徑賺取生活所
    需，恣意侵害他人財產權，尤以其持械行竊之行為，除造成
    被害人財產法益之侵害外，另對於他人之生命、身體安全產
    生潛在之危險，對於社會秩序之危害非輕；又被告曾因施用
    毒品案件，經本院判處罪刑確定，甫於96年7月21日執行期
    滿，竟再次施用足以導致精神障礙、性格異常，甚至造成生
    命危險之毒品，足見其意志力薄弱，尚乏悛悔之意，然衡以
    施用毒品究屬戕害自身健康之犯罪，被告施用毒品尚未造成
    他人明顯之危害，且於犯後坦承不諱，犯罪後態度尚佳，兼
    衡被告具有高職之學歷，智識程度非低，卻未能學以致用，
    及其所為對於被害人財政部國有財產局財產法益之侵害尚屬
    輕微等一切情狀，量處如主文所示之刑，並定其應執行之刑
    。
四、至於扣案供被告丙○○與共犯乙○○犯罪所用之破壞剪、老
    虎鉗、螺絲起子各1支及固定夾1個，係屬共犯乙○○所有之
    物，雖據被告及共犯乙○○供陳在卷（參見信警偵字第0970
    003214號卷第3及6頁），惟按數人加工於同一犯罪事實，僅
    其中一人或數人受審判，而得沒收之物，屬於其餘未歸案之
    共同加工人者，亦得予以沒收（刑法第38條修正理由參照）
    ，是上開扣案之破壞剪、老虎鉗、螺絲起子各1支及固定夾1
    個，雖非被告所有之物，仍應依刑法第38條第1項第2款之規
    定，併予宣告沒收。
據上論斷，應依刑事訴訟法第273條之1第1項、第299條第1項前
段，毒品危害防制條例第10條第1項，刑法第11條前段、第28條
、第321條第2項、第1項第3款、第25條第2項、第47條第1項、第
51條第5款，判決如主文。
本案經檢察官甲○○到庭執行職務
中    華    民    國    97    年    10    月    29    日
                  刑事第一庭    法  官  康文毅
以上正本證明與原本無異。
如不服本判決應於收受本判決後10日內向本院提出上訴書狀；上
訴書狀應敘述具體理由。未敘述上訴理由者，應於上訴期間屆滿
後20日內向本院補提理由書狀（均須按他造當事人之人數附繕本
）。「切勿逕送上級法院」。
告訴人或被害人對於本判決如有不服，請書具不服之理由狀，請
求檢察官上訴者，其上訴期間之計算係以檢察官收受判決正本之
日期為準。
中    華    民    國    97    年    10    月    29    日
                                書記官  林傳坤
附錄論罪科刑法條全文：
毒品危害防制條例第10條
施用第一級毒品者，處6月以上5年以下有期徒刑。
施用第二級毒品者，處3年以下有期徒刑。
中華民國刑法第321條
犯竊盜罪而有左列情形之一者，處6月以上、5年以下有期徒刑：
一  於夜間侵入住宅或有人居住之建築物、船艦或隱匿其內而犯
    之者。
二  毀越門扇、牆垣或其他安全設備而犯之者。
三  攜帶兇器而犯之者。
四  結夥三人以上而犯之者。
五  乘火災、水災或其他災害之際而犯之者。
六  在車站或埠頭而犯之者。
前項之未遂犯罰之。


司法院資訊處製作；財團法人民間司法改革基金會備份。
